---
title: "hw2-1"
output: html_document
---
###### [桃園市刑事案件分類發生數、破獲數及嫌疑犯人數](https://data.gov.tw/dataset/25883)

###### [桃園市政府警察局轄區現住人口、性別比例及人口密度](https://data.gov.tw/dataset/26053)
### 載入套件
```{r}
library(readr)
library(dplyr)
library(ggplot2)
library(wordcloud2)
library(grid) 
```
### 載入資料
```{r}
crime <- read_csv("桃園市刑事案件分類發生數、破獲數及嫌疑犯人數.csv")
people <- read_csv("桃園市政府警察局轄區現住人口、性別比例及人口密度.csv")
```
### 資料1
```{r}
#選取欄目
bad <- filter(crime, breau == "全區")
bad <- bad[17:1024,] 
bad <- filter(bad , year >= 103)
sad <- select(bad, type, h_count)
# 取平均
Bad <- bad %>%
group_by(type) %>%
  summarise(avg_h_count = mean(h_count))
```
### 資料2
```{r}
#刪除欄目
j <- 1 
Crime <- crime[1,]
  for (i in 1:1756){
    if(!(grepl("全區", crime$breau[i]))&&!(grepl("其他", crime$breau[i]))){
      Crime[j,]<-crime[i,]
      j<-j+1
    }
  }                                        
#選取欄目
Crime <- filter(Crime, h_count >= 50) 
#刪除欄目
k <- 1
 CCrime <- Crime[1,]
   for (l in 1:82){
     if(!(grepl("全種類", Crime$type[l]))&&!(grepl("其他", Crime$type[l]))){
       CCrime[k,]<-Crime[l,]
       k<-k+1
     }
   }     
#選取欄目
CCCrime <- select(CCrime, breau, h_count) 
```
### 資料3
```{r}
#選取欄目
people1 <- people[34:34,]
people2 <- people[37:37,]
combine <- merge(people1, people2, all = TRUE)
combine <- select(combine, breau, residence ,density) 
#選取欄目
crime1 <- crime[17:17,]
crime2 <- crime[20:20,]
combine1 <- merge(crime1, crime2, all = TRUE)
combine1 <- select(combine1, breau, h_count)
#合成表格
combine2 <- merge(combine, combine1, all = TRUE)
#增加欄目
combine2 <-combine2 %>% 
    mutate(h_r=h_count/ residence )

```
### 合成圖表之函數
```{r}
multiplot <- function(..., plotlist=NULL, file, cols=1, layout=NULL) { 
   plots <- c(list(...), plotlist) 
 numPlots = length(plots) 
  if (is.null(layout)) {layout <- matrix(seq(1, cols * ceiling(numPlots/cols)), ncol = cols, nrow = ceiling(numPlots/cols))} 
  if (numPlots==1) {print(plots[[1]])}
 else {grid.newpage() 
    pushViewport(viewport(layout = grid.layout(nrow(layout), ncol(layout)))) 
    for (i in 1:numPlots) { 
      matchidx <- as.data.frame(which(layout == i, arr.ind = TRUE)) 
 
      print(plots[[i]], vp = viewport(layout.pos.row = matchidx$row, 
                                      layout.pos.col = matchidx$col)) 
    } 
  } 
}
```
# 88-103年各種犯案多寡
以下為88-103年的犯罪種類和次數，最高次數是公共危險(5128)，再來是機車竊盜(3068)，最後是普通竊盜(3038)
```{r}
wordcloud2(Bad,size = 0.6)
```

# 各種犯罪次數
由圖可知103年犯案次數高於50筆的犯案種類，

且公共危險(綠色)是最常發生的案件

第二名是普通竊盜(天藍)

第三名是機車竊盜(粉紅)和二級毒品(紅棕))
```{r}
qplot(x=breau, y=h_count, data=CCrime, geom="point",
      main = "轄區與犯案數之點陣圖", xlab="轄區", ylab="犯案數", color= type)
```

# 各區犯罪次數(103年)
上、上上張圖得出最常犯的犯罪種類，現在我們觀察前四名犯罪之圓餅圖:公共危險、普通竊盜、機車竊盜、二級毒品

能看出最高犯罪次數皆為:**中壢**(綠色)、**桃園**(天藍)
```{r}
CCCrime <- CCrime[62:70,]
pie <- ggplot(data=CCCrime) +
    geom_bar(aes(x=factor(1),y=h_count,fill=breau),stat = "identity") +
    coord_polar("y", start=0)+
    labs(title="公共危險") 
pie1 <- pie + theme_void()

CCCrime <- CCrime[1:10,]
pie <- ggplot(data=CCCrime) +
    geom_bar(aes(x=factor(1),y=h_count,fill=breau),stat = "identity") +
    coord_polar("y", start=0)+
    labs(title="普通竊盜") 
pie2 <-pie + theme_void()

CCCrime <- CCrime[20:29,]
pie <- ggplot(data=CCCrime) +
    geom_bar(aes(x=factor(1),y=h_count,fill=breau),stat = "identity") +
    coord_polar("y", start=0)+
    labs(title="機車竊盜") 
pie3 <-pie + theme_void()

CCCrime <- CCrime[47:56,]
pie <- ggplot(data=CCCrime) +
    geom_bar(aes(x=factor(1),y=h_count,fill=breau),stat = "identity") +
    coord_polar("y", start=0)+
    labs(title="二級毒品") 
pie4 <-pie + theme_void()
multiplot(pie1, pie2, pie3, pie4,cols=2)
```

# 犯罪率與人口密度之間的關係
上張圖得出最高犯罪數為:**中壢**、**桃園**，因此我們來探討**中壢**、**桃園**之犯罪率與人口密度之間的關係

由圖可知中壢人口密度雖較低，但犯罪率卻高出桃園許多->中壢人較易犯罪->由中壢與桃園的現象，可以發現到犯罪人口亦吸引犯罪人口的增加

*註：１.犯罪率＝犯罪總數／總人口 2.此犯罪率有乘以倍數，為了使桃園人口密度＝桃園犯罪率，便於看出中壢之差異性*

```{r}

p1 <- ggplot(data=combine2)+ 
  geom_bar(mapping = aes(x = breau, y = density), stat = "identity")+
    labs(title="中壢與桃園之人口密度",
         x="轄區",
         y="人口密度") 
p2 <- ggplot(data=combine2)+ 
  geom_bar(mapping = aes(x = breau, y = h_r*390404.811073), stat = "identity")+
    labs(title="中壢與桃園之犯罪率",
         x="轄區",
         y="犯罪率") 

multiplot(p1, p2, cols=1)

```

# **小節**

經過犯罪人數與總人數的相關統計資訊，令人好奇是否人口成長與犯罪成長存在著正相關關係，若對此有興趣請參考hw2-2